【裁判字號】    97,中交簡上,518
【裁判日期】    970717
【裁判案由】    公共危險
【裁判全文】
臺灣臺中地方法院刑事判決         97年度中交簡上字第518號
上  訴  人  臺灣臺中地方法院檢察署檢察官
被      告  甲○○
上列上訴人因被告公共危險案件，不服本院臺中簡易庭九十七年
度中交簡字第一○八一號中華民國九十七年五月十四日第一審簡
易判決（原聲請簡易判決處刑案號：臺灣臺中地方法院檢察署九
十七年度速偵字第一九五二號），提起上訴，本院管轄之第二審
合議庭判決如下：
    主    文
上訴駁回。
    事實及理由
一、本案經本院審理結果，認第一審簡易判決認事用法及量刑均
    無不當，應予維持，除犯罪事實關於「飲用高梁酒二瓶後」
    ，應更正為「與友人共飲高梁酒二瓶後」外，餘並引用第一
    審判決書記載之事實、證據及理由（如附件）。
二、檢察官上訴意旨略以：被告前於九十四年間，已因酒醉駕車
    之公共危險案件，經臺灣臺中地方法院檢察署檢察官為緩起
    訴處分，惟仍不知警惕，短期間再犯本罪；且本件被告酒後
    駕車經測得吐氣中酒精濃度達一點二二MG/L，行車已有潛在
    之高度危險性，並危及一般用路人之人身安全，原審輕判拘
    役四十五日，遠低於貴院之一般量刑基準，除有違量刑比例
    性外，亦無法達到刑罰矯正之效果，請改判較重之刑等語。
    惟按量刑輕重，係屬事實審法院得依職權自由裁量之事項，
    苟已斟酌刑法第五十七條各款所列情狀而未逾越法定刑度，
    不得遽指為違法（最高法院七十二年臺上字第六六九六號、
    七十五年臺上字第七○三三號判例意旨參照）。又刑罰之量
    定，固屬法院自由裁量之職權行使，但仍應審酌刑法第五十
    七條所列各款事由及一切情狀，為酌量輕重之標準，並非漫
    無限制。在同一犯罪事實與情節，如別無其他加重或減輕之
    原因，下級審法院量定之刑，亦無過重或失輕之不當情形，
    則上級審法院對下級審法院之職權行使，原則上應予尊重（
    最高法院八十五年度臺上字第二四四六號判決意旨參照）。
    本件被告所犯修正後刑法第一百八十五條之三服用酒類不能
    安全駕駛動力交通工具而駕駛罪，其法定刑為「一年以下有
    期徒刑、拘役或科或併科十五萬元以下罰金」，原審已審酌
    被告前於九十四年間因酒醉駕車之公共危險案件，業經檢察
    官為緩起訴處分確定，有卷附臺灣高等法院被告前案紀錄表
    可憑，仍不知警惕悔改，再犯下本件公共危險罪，且酒測值
    高達每公升一點二二毫克，足見其酒醉程度甚為嚴重，仍執
    意駕駛自小客貨車上路，罔顧用路人之人身安全，更與他人
    所騎乘之機車發生撞擊而肇事（過失傷害部分未據告訴，有
    卷附和解書可考）等一切情狀，量處拘役四十五日，如易科
    罰金，以新台幣二千元折算一日（折算結果為罰金新台幣九
    萬元），尚無違罪刑相當原則，自難謂原審量刑有何失輕不
    當或違法之處，檢察官以原審量刑過輕為由提起上訴為無理
    由，應予駁回。
三、據上論斷，應依刑事訴訟法第四百五十五條之一第一項、第
    三項、第三百七十三條、第三百六十八條，判決如主文。
本案經檢察官乙○○到庭執行職務。
中    華    民    國    97    年    7     月    17    日
                  刑事第一庭  審判長法  官  唐光義
                                    法  官  郭妙俐
                                    法  官  朱光國
上正本證明與原本無異。
本件不得上訴。
                                    書記官  張孝妃
中    華    民    國    97    年    7     月    17    日
附錄論罪科刑法條
刑法第185條之3：
服用毒品、麻醉藥品、酒類或其他相類之物，不能安全駕駛動力
交通工具而駕駛者，處一年以下有期徒刑、拘役或科或併科十五
萬元以下罰金。


司法院資訊處製作；財團法人民間司法改革基金會備份。
